Inventaris van het archief van Van Gend en Loos NV, ca. 1800-1983
Nationaal Archief, Den Haag
- DOOR HET BEDRIJF GEORDENDE STUKKEN, I.
  - Fotoverzamelingen, ca 1880-1960, B.
    - Portretten van postillons., 31-33
      - Doos, genummerd II., 32
        52. Verschuur J.C. x Leeuwarden-Groningen-Nieuweschans Leeuwarden-Sneek
        53. Verschuur J.C. x
        54. Vos Lamber G. x Arnhem
        55. Vos Lamber G.
        56. Vos Lamber G. x
        57. Vos Lamber G. x
        58. Weijer van de T. x Tiel-Wadenoijen-Buren-Geldermalse
        59. Weijer van de T. x
        60. Weijer van de T. x
        61. Wesselink Stapow x
        62. NN x
        63. NN x
        Reproducties vergroot.
        64. Eck van N. x
        65. Eeten van Th. x
        66. Eeten van Th. x
        67. Valkhof C. x
        68. Verschuur J. x
        69. Verschuur J. x
        70. Vos Lamber G. x
    - Doos, genummerd III., 33
      Fotografische afbeeldingen van gevels van kantoren van Van Gend en Loos geordend op plaatsnaam.
  - Overige verzamelingen, C.
    - Kranteknipsels., 1907-1960; 34-37
      - Dossiers A-N., 34
        Persberichten
        A Agentschappen 3 3 1950-1954
        B Bijz. vervoeren Binnenland 11 13 1939-1960
        C Extra drukte vervoer 3 3 1950-1954
        D Binnenlands vervoer 9 9 1946-1954
        E Buitenlands vervoer 27 43 1946-1955
        F Bijz. vervoeren buitenland 23 34 1947-1956
        G Buitenlandse pers 1 1 1948
        H Diligence 15 19 1950-1959
        I A.T.O. 66 141 1926-1947
        J Brand 2 5 1947-1959
        K Luchtvervoer 1 1 1952
        L Lijndiensten 2 2 1951
        H Paarden 60 93 1927-1959
        N Jubilea Personeel 35 84 1907-1960
      - Dossiers O-AD., 35
        O Afscheid personeel 12 21 1944-1960
        P Personalia diversen 21 40 1908-1959
        Q Kon.Onderscheiding personeel 4 9 1949-1958
        R Personalia directie 10 23 1947-1960
        S Personeels veren. kantoren 3 5 1948-1955
        T Sportdagen 8 14 1950-1959
        U Schadevrij-rijden 21 61 1951-1956
        V Gebouwen 49 67 1923-1959
        W Wessem van, H. 8 15 1955-1957
        X Nieuwbouw Hoofdkantoor 6 10 1959-1960
        Y Actualiteiten 13 20 ?-1960
        Z Andere vervoersbedrijven 4 4 1947-1956
        AA Dierendag 2 3 1953-1957
        AB Stallen 2 2 1952-1956
        AC Loodswerkzaamheden 1 1 1953
        AD Optochten 11 12 1939-1954
      - Dossiers AE-BC., 36
        AE Rechtzaken 2 4 1931-1952
        AF Malversaties personeel 5 19 1930-1959
        AG Foto's diversen 2 2 1951
        AH Huldigingen diversen 2 2 1952
        AI Inbraak-diefstal 4 10 ?-1959
        AJ Advertenties 13 60 1923-1960
        AK Gratificaties personeel 1 1 1953
        AL Stakingen 4 14 1928-1947
        AM Verkeers-ongevallen 17 41 1928-1959
        AN Jaarbeurs 1 2 1950
        AO Vlag nieuws 3 5 1955-1959
        AP Algemeen Directie 6 10 1951-1952
        AQ Concerten 1 3 1954-1957
        AR Verhuizing Hoofdkantoor Utrecht 3 6 1951
        AS s.o.v. Cantines 1 1 1954
        AT Haak-in-tentoonstelling 1 1 1951
        AU School-radio 1 1 1954-1955
        AV Pensioenfonds 9 21 1928-1941
        AW Post-vervoer 8 23 1925-1927
        AX Monto Carlo ritten ATO 7 18 1936
        AY 150 jaar jubileum VG&L 41 129 1946-1947
        AZ Opzegging contract VG&L 16 51 1927-1929
        BA N.S. 17 26 1926-1951
        BB Geschiedenis VG&L (Historie) 23 24 1937-1958
        BC Positie personeel 19 42 1924-1950
      - Dossiers BD-BF., 37
        BD Kritiek op ATO-VG&L-NS 14 27 1935-1947
        BE Diversen 27 47 1928-1959
        BF 160 jaar Van Gend & Loos 3 4 1956
    - Documentatie, verzameld door de redactie van het tijdschrift De Band., 38-41
      - Dossiers 1-5., 38
        1. Foto's Van Doorne's Autofabrieken
        2. Gispen fabrieken te Culemborg
        3. Transport: documentatie
        4. Hobbies
        5. Suggesties St. Nicolaas
      - Dossiers 6-19., 39
        6. Provincie Overijssel
        7. Noord-Oostpolder. Natuur
        11. Veilig Verkeer
        12. Muziek
        14. Personeel raad
        15. Ten Geleide
        16. Staatsmijnen
        18. Kinderrubriek
        Bevat het interieur van een textielfabriek
        19. Herstellingsoorden
      - Dossiers 20., 40
        20. Boekennieuws
      - Dossiers 21-23., 41
        21. ATO-spel
        22. Lettertypes
        23. Prijsvragen, e.d.
    - "Aanschrijvingen", circulaires van de directie, op onderwerpen geordend., 42-48
      - A1-B17., 42
        Aanschrijvingen, nog van kracht zijnde .... 1
        Accijns-en geleidebiljetten, behandeling van .... 2
        Aanneming binnenlandse postpakketten 3
        A.K. vertrek-aankomst 4
        Auto-vervoer naar buitenland 5
        Afhaalen besteldienst 6
        Autobevrachtingsdienst 7
        Aanbevelingskaarten 8
        Adressen kantoren etc. 9
        Adressen vertegenwoordigers in het buitenland 10
        Aanrijdingen 11
        Autolijndiensten 12
        Autolaadkisten, (Daflossers) 13
        A.L.S. v.g. nieuw 14
        Archiefstukken, bewaartermijnen van ... 15
        Benzine, olie, etc. prijzen van ... 1
        Bankbiljetten, munten etc. 2
        Bedrijfs-zelf-bescherming 3
        Bijzondere vervoeren 4
        Bijdragen personeel aan instellingen, fondsen etc. 5
        Bankstortingen (kasgelden) 6
        Bedrijfssparen 7
        Beschadiging goederen, instructies .... 8
        Bloembollenvervoer 9
        Borgstellingen personeel 10
        Bestellen op Zondag 11
        Bevrijding 1945 12
        Bodezendingen, administratieve behandeling van ... 13
        Brandblusapparaten, etc. 14
        Bedrijfsuitkomsten 15
        België, verzending naar ... 16
        Bewijzen van Opslag 17
      - C1-E8., 43
        Curcussen 1
        Contactvervoer Lijndienst 2
        Conducteursdienstregelingen 3
        Courantenvervoer 4
        Controle naleving distributiewet 5
        C.A.O. invoering 6
        Conservatoir beslag 7
        Debiteuren adm., mechanische .... 1
        Detacheringsregeling 2
        District-voetbalwedstrijden 3
        Dienstpost-verzending 4
        Diensttelefoon 5
        Drukwerken 6
        Duitse Post 7
        Diestallen 8
        Dienstkleding 9
        Diversen 10
        Doorn, Van, vervoer 11
        Excursie loodsen 1
        Extra uitkeringen 2
        Expeditie-voorwerpen 3
        Expeditie-klanten, statistiek binnenl.verv. van 4
        Extra vervoersdrukte 5
        Expediteurswerkzaamheden binnenland 6
        Examens 7
        Eenheidsvervoer 8
      - G1-K5., 44
        Geld-overdrachten, kwijting voor ... 1
        Gratificaties 2
        Groepswagendienst 3
        Goederen Administratie 4
        Groupage dienst (Holland-Zwitserland-Italië) 5
        Handelsgeheim 1
        Huurwet 2
        Hemelvaartsdag 3
        Huren materieel 4
        Identiteitsbewijzen 1
        Incasso binnenland 2
        Incasso, reorganisatie 3
        Incasso buitenland 4
        Incidentele vervoeren 5
        Invaliteitswet 6
        In- en uitklaring 7
        Juridische aangelegenheden 1
        Kinderbijslagwet 1
        Koninginnedag, Nat. Feestdag 2
        Kerstpakket 3
        Kertmis-Nieuwjaar 4
        Keuring, medische.... 5
      - K6-N4., 45
        Kaasbakken, overneming beheer van ... 6
        Koninklijke onderscheidingen 7
        Kwijting bij de aflevering 8
        Kredietverlening 9
        Kraamgelduitkering 10
        Klantenlijst Binnenl. expeditie 11
        Loodsen, opening van .... 1
        Loodsopneming (dagelijks) 2
        Liftverbod 3
        Landwacht 4
        Loon- en salarisregeling 5
        Loon bij ziekte en ongeval 6
        Laadkisten (containers) 7
        Loonbelasting 8
        Loonbijslag 9
        Legitimatie bewijzen 10
        Militair vervoer 1
        Manuur-tarieven 2
        Mobilisatie 1939 3
        Mutaties personeel Hoofdkantoor 4
        Margarine vervoer, spec. spoorwagens 5
        Naamaanduiding Onderneming 1
        Nederlandsche Bank, vervoer 2
        Neven-inkomsten 3
        Nieuw personeel, voorschriften aanmening van ... 4
      - O1-P6., 46
        Nachttoeslag 5
        Omzetbelasting, doorberekening van ... 1
        Ongevallenwet, aangifte 2
        Ouderdomsvoorziening 3
        Onregelmatigheden, behandeling van ... 4
        Ongeregeld vervoer 5
        Overuren 6
        Overlijden personeel, kennisgeving van het ... 7
        Onregelmatigheidstoeslag 8
        Openstaande vorderingen 9
        Oorlog 1940-1945, diversen 10
        Oorlog 1940-1945, Duitse Weermacht 11
        Personeel, militaire dienst 1
        Personeel, tijdelijke dienst 2
        Paardentractie 3
        Personeelraad 4
        Pensioenfonds 5
        Personeel, losse dienst 6
      - R1-T4., 47
        Premie sociale verzekeringswetten 7
        Pinksteren 8
        Postpakketten P.T.T. 9
        Postduivenvervoer 10
        Pasen 11
        Personeel op dagcontact 12
        Prestatiepremie 13
        Plaatselijk sleepwerk 14
        Personeel, diversen 15
        Pallets, box-platte- 16
        Risico-reserve 1
        Remboursement lijndienst 2
        Reis-en verblijfkosten 3
        Reorganisatie afd. Hoofdkantoor 4
        Rijtijdenwet, rijtijdenbesluit 5
        Rijbewijzen chauffeurs 6
        Rijwielkaarten, verkoop 7
        Reparatie-onderhoud aan derden 8
        Schadegevallen 1
        St.Nikolaasfeest 2
        Stortwagendiensten 3
        Stichting nat.verv. centrale 4
        Schadevergoedingen 5
        Samenwerking PTT-NS-VG&L 6
        Speciale expeditie 7
        Sluiting kantoren 8
        Schadevrij-rijden (veilig verkeer) 9
        Smokkelen vreemde valuta 10
        Sneeuwval, extra heffing 11
        Stukgoedwagens, sluiten/verzegelen van ... 12
        Toelage, vervanging hoofdbesteller-loodsbaas 1
        Tomado manden, vervoer in .... 2
        Telefoon 3
        Tarief herziening N.S. stukgoed 4
      - T5-Z3, met dossierslijst van de inventarisnummers 52-48, 48
        Tijdverantwoording 5
        Toneelvervoer 6
        Telex-berichten 7
        Uurtarieven monteurs 1
        Uitbetaling salarissen en lonen 2
        Vrachtbrieven, invoer nieuwe N.S .... 1
        Voedselverstrekking bij strenge vorst 2
        Vacantietoeslag 3
        Verlofregeling 4
        Verzekering zending naar/van buitenland 5
        Vierdaagse Nijmegen 6
        Vermist auto-materieel 1940 7
        Visvervoer IJmuiden 8
        Vakantiegoederen 9
        Vrachtautodiensten 10
        Vervoerswerving 11
        Vakbonden 12
        Vergoedingsregeling, detachering en overplaatsing 13
        Verzuimdagen 14
        Vrachtstukgoederen bij vertrek, overname van de NS ... 15
        Wisselprijs, onderhoud paarden etc. 1
        Werktijdenbesluit 2
        Werkstudenten, scholieren 3
        Wachtgeld- en werkloosheidsverzekering 4
        Zegelwet 1
        Ziekte, uitkering bij ... 2
        Ziekenfondsbesluit 3
    - Dozen met documenten, bestemd voor tentoonstellingen van het museum., 49-54
      - Doos B., 49
      - Doos E., 50
      - Doos G., 51
      - Doos K., 52
      - Doos L., 53
      - Doos M., 54
    - Inventaris van enkele door het bedrijf geordende stukken., 55
- BUITEN DE ORDENING AANGETROFFEN STUKKEN, II.
  - Algemene stukken van de directie, A.
    Zie ook het archief van de bedrijfsarchivaris, lijstnummers 235-237.
    - Circulaires van het secretariaat van de Algemeene Transportonderneming Van Gend & Loos en Colignon en Cie, en hun opvolgers., 1889-1950; 56
    - Agenda's op de circulaires: gedrukte repertoria, met geschreven aanvullingen., 1884-1910 en later; 57
    - Weekoverzichten van handelingen van het hoofdkantoor., 1941-1942; 58
    - Circulaires van de afdeling Exploitatie., 1898-1930; 59
    - Circulaires van de Hoofdinspectie., 1902-1918; 60
    - Ingekomen brieven bij de Hoofdinspectie., 1913-1919; 61
    - Directie-aanschrijvingen., 1934-1971; 62
    - "Haagsche koppen", circulaires, houdende mededeling van overheidsmaatregelen op het gebied van vervoer., 1978-1979; 63
    - Kopieboeken van uitgaande brieven., 1910-1920; 64-66
      - 1910-1913, 64
      - 1913-1916, 65
      - 1918-1920, 66
  - Stukken betreffende zakelijke personeelsaangelegenheden, B.
    - Stukken betreffende loonregelingen en sociale zekerheden., 1938-1950; 67
    - Documentatie betreffende het arbeidscontract en de collectieve arbeidsovereenkomst., 1906-1918; 68
    - Stukken betreffende pensioenverzekering., 1872-1967; 69
    - Stukken betreffende vraagstukken omtrent individuele personeelsleden en bijzondere tijdelijke voorschriften., 1897-1964; 70
    - Kaartsysteem, houdende beschrijving van beambten (vervoerspersoneel) in dienst in, 1910; 71
    - Kaartsysteem, houdende beschrijving van ambtenaren (stafpersoneel) in dienst in, 1910; 72
    - Personeelsregisters van verschillende inspecties, 1896-1910; 73
      Zie ook lijstnummer 78.
    - Personeelsregisters, 1910-1918; 74-75
      De delen zijn sterk door vocht aangetast, hetgeen de namen gedeeltelijk onleesbaar maakt.
      - Delen, genummerd I, II,III., 74
      - Delen, genummerd IV, A,B., 75
    - Nadere personeelsregisters vanaf 1915-1918; registers opgemaakt in Antwerpen; registers opgemaakt door de Hoofdinspectie., 1910-1918; 76
      De delen zijn sterk door vocht aangetast.
    - Personeelsregister van het kantoor Leiden., 1920-1930; 77
    - Personeelsregister van de inspectie Zwolle., 1876-1910; 78
    - Personeelsregister van het kantoor Waalwijk., 1876-1920; 79
    - Tabellen van betaalde lonen., 1913-1952; 80
    - Sterktestaten per kantoor., 1947; 81-82
      - Bestanddeel 1., 81
      - Bestanddeel 2., 82
  - Stukken betreffende materieel en gebouwen, C.
    - Staten van gebouwen in huur en eigendom., ca. 1920-1940; 83
    - Correspondentie van de hoofdinspecteur over de huurcontracten en levering van paarden., 1921-1924; 84
    - Eigendomsbewijzen van gebouwen., ca. 1880-1940; 85-86
      - Bestanddeel 1., 85
      - Bestanddeel 2., 86
    - Staten van geregistreerde motorvoertuigen., ca. 1930-1940; 87
    - Bouwtekeningen van loodsen., ca. 1880-1940; 88
    - Signalementsstaten van paarden, per kantoor geordend., ca. 1900-1940; 89
    - Staten van verkochte paarden., 1940-1957; 90
    - Staten van het paardenbestand., 1922-1948; 91
    - Administratiestaten van bussen en rollend materieel., ca. 1920-1940; 92
    - Register, houdende "omschrijving van huurcontracten"., ca. 1920-1930; 93
    - Kasboek met betaling van huren van panden, 1902-1921; 384
    - Lijst van gehuurde en in eigendom zijnde panden, 1933-1935; 385
    - Plakboek met krantenartikelen betreffende opening nieuw hoofdkantoor in Utrecht, 1963; 386
  - Stukken betreffende boekhouding en verantwoording, D.
    - Bedrijfseconomische overzichten van kantoren., 1947-1948; 94
    - Jaarverslagen (deels gedrukt)., 1929-1944, 1946, 1969-1975; 95
      Niet compleet.
    - Kasstaten, houdende registratie van inkomsten en uitgaven per kantoor., ca. 1915-1930; 96
    - Begrotingsstaten van kantoren., 1941-1949; 97
    - Kasboek van het kantoor Leiden., 1924-1932; 98
    - Declaratieregisters van individuen (vermoedelijk kantooragenten)., 1897-1919; 99
    - Maandstaten., 1914-1919; 100
    - Legger van periodiek over te brengen gelden aan kantoren., 1914-1919; 101
    - Diverse financiële verantwoordingsstukken en accountantsrapporten., 1926-1949; 102
    - Stukken betreffende een krediethypotheek bij de Twentsche Bank., 1919-1928; 103
    - Zakelijke stukken betreffende een huis aan de Veemarkt en achter het Gasthuis in Breda., 18e-19e eeuw; 104
    - Documentatie inzake de Tariefwet., 1934-1939; 105
  - Stukken betreffende het goederenvervoer, E.
    - Registers, houdende "Staten betreffende het correspondentie-wisseltarief" in Borne en Veendam., Januari 1932; 106
    - Registers, houdende overzichten van het aantal verzonden bestelgoederen., Oktober-december 1923; 107
    - Registers van ontvangen transportlonen, provisies e.d., 1920-1929; 108
    - Registers, houdende ontvangen lonen: "Rubriekstaten B.O."., 1924-1929; 109
    - Leeg register voor "herstelstaten"., Ca. 1930; 110
    - Staten van opbrengsten van bestelgoed-vrachten., 1887-1920; 111
    - Verrekenstaten met diverse vervoersagenten en de Staatsspoorwegen., 1887-1920; 112
    - Correspondentie met de Maatschappij tot Exploitatie van Staatsspoorwegen en de Nederlandsche Centraal Spoorwegmaatschappij over goederenvervoer., 1909-1928; 113
    - Boekje, houdende aantekeningen van verzonden bestelgoederen door een vervrachter., 1929-1930; 114
    - Routekaarten van transporten, met stadsplattegronden, ingedeeld in vervoersdistricten., ca. 1945-1960; 115
    - Lijsten van plaatsnamen en halten., ca. 1920-1950; 116
    - Souche-depotboeken, houdende lege en ingevulde formulieren., ca. 1920; 117
    - Klantenlijst van verzenders voor eenheidsvervoer door de Nederlandse Spoorwegen., 1966; 118
    - Dienstregelingen van vrachtautodiensten., 1934-1936; 119
    - Correspondentie met gegadigden voor een transportagentschap ("sollicitanten") met transportstaten., 1914-1927; 120
    - Verzamelmappen met tariefgegevens., 1948; 121
    - Ingekomen vervoers- en verzekeringscondities van diverse bedrijven., Ca. 1930-1980; 122
    - Registers, houdende overzichten van plaatselijke goederentarieven., ca. 1920-1950; 123
    - Stationstarieftabellen van enkele kantoren voor het goederenvervoer per spoor., ca. 1920-1950; 124
    - Statistieken van vrachtloonadministratie., ca. 1928-1950; 125
    - Registers van ingeplakte verzekeringszegels., 1918-1930; 126
    - Instructies voor de vaststelling van tarieven van vervoer, met tabellen., 1918-1930; 127
    - Rapporten betreffende de reorganisatie van diverse kantoren., 1947; 128
    - Registers van borgstellingen van vervoerders., ca. 1920-1940; 129
    - Kopieboek van telegrammen en brieven van de hoofdinspectie, hoofdzakelijk ter aankondiging van verzonden goederen naar het buitenland., 1912-1919; 130
    - Register van uitgaande brieven ter aankondiging van transporten van goederen., 1919-1920; 131
    - Overzichten en statistieken van besteldiensten in het algemeen., 1947; 132
    - Dossier "organisatie wegenvervoer voedselvoorziening"., 1945; 133
    - Staten van "groupagediensten"., 1934-1936; 134
    - Voorraadstaten van verouderde plakzegels., 1937; 135
    - Ingekomen voorschriften, circulaires en tariefmededelingen betreffende het goederenvervoer door de Nederlandse Spoorwegen., 1885-1950; 136-137
      - Bestanddeel 1., 136
      - Bestanddeel 2., 137
    - Diverse rapporten over transportorganisaties met dossiers., ca. 1920-1950; 138
    - Gegevens van auto's en vrachtwagens en hun bemanning., 1951; 139
    - Dossiers inzake de vaststelling van enkele tariefbeschikkingen., 1922-1926; 140
    - Stukken betreffende overeenkomsten met de Amsterdamsche Rijtuig-Maatschappij en de Maatschappij tot Exploitatie van Staatsspoorwegen., 1918-1919; 141
    - Stukken betreffende contracten tussen Van Gend en Loos en de Nederlandse Spoorwegen., 1918, 1948; 142
    - Duitse tarieflijsten voor paketpost en goederenvervoer., 1898-1939; 143
    - Varia., ca. 1880-1960; 144
    - Dossiers, houdende rapporten over het vervoer., ca. 1920-1960; 145
  - Instructies en reglementen, F.
    - Instructies en pamfletten "De ATO-man pakt 't an", in het kader van de reorganisatie., 1945-1946; 146
    - Handleidingen voor Agentschappen (H.V.A.)., 1934-1950; 147
    - Instructies en reglementen van Van Gend en Loos., 1884-1948; 148
    - Instructies en reglementen van de Nederlandse Spoorwegen., 1884-1948; 149
    - Rapport, getiteld "Voorschriften Normering Administratie" door het bureau Berenschot., 1961-1964; 150
    - Rapport inzake voorschriften voor ongeregeld vervoer., 1949; 151
    - Handleidingen voor bedrijfsadministratie en boekhouding door kantoren., ca. 1935-1955; 152
    - Syllabi voor bedrijfscursussen in diverse branches., 1946-1960; 153-154
      - Bestanddeel 1., 153
      - Bestanddeel 2., 154
    - Dossier inzake een stage bij de bedrijfsopleiding, 1963; 155
    - "Diploma", cursusbulletins voor chauffeurs., Z.j.; 156
    - Syllabi voor administratieve instructies., 1925, 1941; 157
    - Handleidingen voor Agentschappen (H.V.A.-instructies)., ca. 1930-1950; 158
    - Ingekomen scriptie betreffende ondernemingsplanning van een franchisebedrijf, in het kader van een opleiding Bedrijfsvoering in de Horeca., 1983; 159
  - Stukken betreffende externe relaties en marketing, G.
    - Verslag van het World Motor Transport Congress in Londen., 1927; 160
    - Ingekomen verslag van een organisatie Nippon Express., 1963; 161
      In het Japans.
    - Documentatie over loodsen in Frankrijk., 1946-1947; 162
    - Stukken betreffende een onderzoek naar het goederenvervoer per spoor in Zweden., 1947; 163
    - Correspondentiedossier, getiteld "Duitsche Post"., 1872-1940; 164
    - Dossier inzake een "overeenkomst met de Britsche postadministratie"., 1919-1926; 165
    - Rapport, houdende "Indrukken van het goederenvervoer in de Verenigde Staten"., November 1964; 166
    - Notulen van vergaderingen van het bestuur van de Nederlandsche Organisatie van het Beroepsgoederenvervoer langs den Weg., 1941-1942; 167
    - Rapporten van de Centrale Commissie van het Beroepsgoederenvervoer., 1940-1945; 168
    - Stukken van de Commissie Tarieven Volumineuze Goederen., 1943-1944; 169
    - Stukken betreffende congressen over internationaal goederenvervoer per spoor., 1958-1960; 170
    - Stukken betreffende internationale congressen over de techniek van het goederenvervoer., 1960-1963; 171
    - Joegoslavisch verslag over de organisatie van Van Gend & Loos., 1964; 172
    - Diverse rapporten voor buitenlandse instellingen over de organisatie van Van Gend & Loos., 1962; 173
    - Stukken betreffende regelingen van de Europese Economische Gemeenschap inzake het vervoer., 1960-1962; 174
    - Ingekomen rapporten over het goederenvervoer per spoor in Frankrijk., 1958-1962; 175
    - Dossiers inzake betrekkingen met dochterondernemingen en verwante organisaties., 1936-1948; 176
    - Ingekomen publicaties van zakenrelaties., 1953-1970; 177
    - Ingekomen affiche van de Winterhulp Nederland met pamflet inzake de Marshallhulp., 1941, 1948; 178
    - Advertentie-draaiboeken., ca. 1950-1960; 179
    - Reclame-materiaal: folders, brochures e.d., ca. 1880-1980; 180
    - Lidmaatschapskaarten van verenigingen., ca. 1930-1950; 181
    - Exemplaren van het tijdschrift Contact, orgaan voor vervoerswerving., 1947-1948; 182
  - Stukken betreffende interne persoonlijke relaties en bijzondere evenementen, H.
    - Documentatieblad Van Gend en Loos., 1951-1961; 183
    - C.A.B.-contact, personeelsorgaan van de N.V. Centraal Autoherstelbedrijf., 1949-1950; 184
    - Exemplaren van De Claxon, personeelsorgaan., 1944; 185
    - Exemplaren van een circulatieblad Archief, houdende nieuwsberichten, 1946-1947; 186
    - Gebonden exemplaren van de bladen Transport Informatie en Rotonde, 1976, 1977; 187-188
      - Bestanddeel 1., 187
      - Bestanddeel 2., 188
    - Gebonden exemplaren van het tijdschrift De Band., 1948/1949-1961/1962; 189-190
      - Jaargang 1-8. 1948/1949-1955/1956, 189
      - Jaargang 9-13. 1956/1957-1961/1962, 190
    - Exemplaren van het tijdschrift Weekkroniek., 1944; 191
    - Exemplaren van De Vlag en Vlagnieuws, personeelsorgaan., 1949-1959; 192
    - Diverse losse nummers van personeelsorganen., 1959-1962; 193
    - Invitaties, programma's en convocaties voor feestelijke gebeurtenissen, ca. 1945-1960; 194
    - Albums, aangeboden door personeelsleden aan jubilarissen., 1882-1947; 195-201
      - 25-jarig jubileum van D. Reyners. 1920, 195
      - 25-jarig jubileum van J. van de Heuvel, adjunct-directeur in 's-Hertogenbosch. 1889, 196
      - 40-jarig jubileum van H. van Wessen. 1947, 197
      - 50-jarig jubileum van D. Reyners. 1945, 198
      - 25-jarig jubileum van J.H. Schrek. 1882, 199